臺灣高等法院高雄分院民事裁定
111年度抗字第128號
抗  告  人  環球測繪股份有限公司   

法定代理人  黃新志  
訴訟代理人  蔡東賢律師
            吳文淑律師
            許祐寧律師
相  對  人  臺灣港務股份有限公司 

法定代理人  李賢義  
相  對  人  永康船舶股份有限公司 

法定代理人  李素珍  
上列抗告人因與臺灣港務股份有限公司等人間損害賠償(移送管
轄)事件，對於中華民國111年4月1日臺灣高雄地方法院111年度
審海商字第4號所為裁定提起抗告，本院裁定如下：
    主  文
抗告駁回。
抗告費用由抗告人負擔。
    理  由
一、抗告意旨略以：原裁定雖認兩造不論就契約履行地、侵權行
    為地均位於臺中市，且相對人永康船舶股份有限公司（下稱
    永康公司）亦設址於臺中市，故本件應移送管轄至臺灣臺中
    地方法院（下稱臺中地院），然因造成本件撞擊事故之船舶
    「中422拖船」（下稱系爭船舶）係相對人臺灣港務股份有
    限公司（下稱港務公司）所有，而港務公司主營業所位於高
    雄市，是原審法院依民事訴訟法第2條、第20條規定，就本
    件已有管轄權。再參本件侵權行為基礎事實之被害人仟富海
    運股份有限公司（下稱仟富公司）及抗告人原審所委任之訴
    訟代理人亦均設址之高雄市，移由臺中地院審理不具實益，
    亦造成抗告人應訴不便，爰抗告請求廢棄原裁定等語。
二、按共同訴訟之被告數人，其住所不在一法院管轄區域內者，
    各該住所在地之法院俱有管轄權。但依第4條至前條規定有
    共同管轄法院者，由該法院管轄，固為民事訴訟法第20條所
    明定，然適用本條本文之要件有：㈠須被告為二人以上；㈡須
    數被告之住所，不在同一法院管轄區域以內；㈢須無民事訴
    訟法第4條至第19條之共同之特別審判籍。是倘有共同之特
    別審判籍，即不再適用各被告住所地法院均有管轄權之規定
    。
三、經查，依抗告人於原審起訴主張，抗告人所有之「大地海工
    輪」於民國110 年6月3日因無動力，乃委由港務公司所有之
    系爭船舶及另艘「EC620 」拖船，協助「大地海工輪」由台
    中港第5 號碼頭移至第19號碼頭，詎系爭船舶突失動力，致
    「大地海工輪」撞擊仟富公司所有之金門快輪及鄰近碼頭設
    施，並致「大地海工輪」及金門快輪均受損（下稱系爭事件
    ）。仟富公司已將因系爭事件所生之權利讓與抗告人，因永
    康公司為系爭船舶之傭船人，爰依不完全給付及侵權行為之
    法律關係，請求相對人應連帶賠償抗告人所受之損害。是依
    抗告人起訴上開事實，本件契約履行地及侵權行為地均位於
    臺中市，依前揭民事訴訟法第20條但書之規定，即應由臺中
    地院管轄。是原審將本件裁定移送臺中地院，並無違誤。抗
    告意旨主張因港務公司址設高雄市，故原審法院依民事訴訟
    法第20條本文之規定亦有管轄權云云，揆諸前開論述，為不
    可採。綜上，抗告人提起本件抗告，為無理由，應予駁回。
四、據上論結，本件抗告為無理由，爰裁定如主文。
中　　華　　民　　國　　111 　年　　5 　　月　　12　　日
                          民事第二庭
                               審判長法  官  黃國川
                                     法  官  何佩陵
                                     法  官  李怡諄
以上正本證明與原本無異。
如不服本裁定應於送達後10日內向本院提出再抗告狀（須按他造
當事人之人數附繕本），並繳納再抗告費新臺幣1,000元。再為
抗告僅得以適用法規顯有錯誤為理由，並應委任律師為代理人。
如委任律師提起再抗告者，應一併繳納再抗告費。
中　　華　　民　　國　　111 　年　　5 　　月　　12　　日
                                     書記官  梁美姿
附註：
再抗告人之配偶、三親等內之血親、二親等內之姻親，或再抗告
人為法人、中央或地方機關時，其所屬專任人員具有律師資格並
經法院認適當者，亦得為第三審代理人。
再抗告人或其法定代理人具有律師資格者及前項情形，應於提起再抗告或委任時釋明之。